臺灣屏東地方法院小額民事判決　　　　110年度屏小字第561號
原　　　告　張佳揚　

訴訟代理人　張禕行　
被　　　告　馬建屏　
訴訟代理人　馬天鈞　
上列當事人間損害賠償事件，本院於民國110 年10月27日言詞辯
論終結，判決如下：
    主  文
被告應給付原告新臺幣10,000元，及自民國110 年8 月10日起至
清償日止，按年利率5 ％計算之利息。
原告其餘之訴駁回。
訴訟費用新臺幣1,000 元，由被告負擔新臺幣100 元；餘由原告
負擔。
本判決原告勝訴部分得假執行。但被告於假執行實施前，以新臺
幣10,000元為原告預供擔保，得免為假執行。
    事實及理由
一、原告主張：被告於民國109 年11月4 日因細故至原告家門口
    前公共區域辱罵原告「王八蛋」等語，足以貶損原告名譽，
    致原告精神上受有痛苦，為此提起本件訴訟等語。聲明被告
    應給付原告新臺幣（下同）100,000 元，及自起訴狀繕本送
    達翌日起至清償日止，按年利率5 ％計算之利息；如獲勝訴
    判決請准供擔保宣告假執行。
二、被告則以：緣兩造因為地下室停車位糾紛，於大樓電梯中多
    次受到原告挑釁，經被告之妻與原告之母溝通，告知原告有
    在屏東基督教醫院身心科就診，希望原告停止挑釁動作，然
    原告不予理會甚至變本加厲，終於109 年11月4 日在電梯中
    受不了原告挑釁，故上樓找原告之母理論，未料係原告開門
    ，原告開門後又以挑釁口吻刺激原告，被告一時無法忍受便
    脫口「王八蛋」等語，惟此語尚難認有侵害原告人格權且情
    節重大等語置辯。聲明：請求駁回原告之訴。
三、按「因故意或過失，不法侵害他人之權利者，負損害賠償責
    任。」、「不法侵害他人之．．名譽．．，被害人雖非財產
    上之損害，亦得請求賠償相當之金額。」此民法第184 條第
    1 項前段、第195 條第1 項前段分別定有明文。經查：
  ㈠本件被告於上開時、地罵原告「王八蛋」等語乙節，業據被
    告所不爭執，應可信為真實。又依教育部重編國語辭典修訂
    本就「王入蛋」乙詞，釋義為罵人的話，即雜種的意思，有
    卷存教育部重編國語辭典修訂本網頁可稽（見本院卷第19頁
    ）。被告前開公然侮辱原告之行為，已足以使原告在社會上
    之評價受到貶損，已屬故意不法侵害原告之名譽權，故被告
    辯稱難認有侵害原告人格權且情節重大云云，即無可採。另
    被告所提病歷資料（見本院卷第47-5 4頁），固可認被告於
    屏基醫療財團法人屏東基督教醫院身心科就診，然尚難認被
    告於行為當時是於無意識或精神錯亂中而有阻卻阻責任能力
    事由之發生，故仍不能免除被告應負損害賠償之責。是則，
    原告自得依上開規定請求非財產上損害賠償。
  ㈡按慰藉金之賠償須以人格權遭遇侵害，使精神上受有痛苦為
    必要，其核給之標準固與財產上損害之計算不同，然非不可
    斟酌雙方身分資力與加害程度，及其他各種情形核定相當之
    數額；所謂相當，自應以實際加害情形與其人格法益影響是
    否重大，及被害者之身分地位與加害人經濟狀況等關係定之
    。本件原告自陳為大學畢業，被告自陳為空軍機械學校畢業
    ，且兩造均稱未擔任學校校長、老師、公司負責人、監察人
    、民意代表、鄉鎮市調解委員等情，業據兩造陳明在卷（見
    本院卷第121 頁）。又原告109 年度有所得178,021 元，被
    告109 年度有所得206,467 元等情，有兩造稅務電子閘門資
    料查詢表可佐（見外放證物袋）。本院斟酌兩造之身分、地
    位、經濟能力、被告不法侵害原告身體之動機與情節、原告
    所受傷勢等一切情狀，認原告請求慰撫金之金額，以10,000
    元為適當。
  ㈢綜上所述，本件原告依侵權行為法律關係，請求被告給付10
    ,000元，及自起訴狀繕本送達翌日即110 年8 月10日起（本
    件起訴狀於110 年7 月30日寄存送達於大同派出所，有卷存
    第37頁之送達證書可參，依民事訴訟法第138 條第2 項規定
    ，於110 年8 月9 日發生送達效力）起至清償日止，按年利
    率5 ％計算之遲延利息，為有理由，應予准許，逾此範圍，
    非有理由，應予駁回。
四、本件係就民事訴訟法第436 條之8 適用小額訴訟程序所為被
    告敗訴之判決，依同法第436 條之20規定，應依職權宣告假
    執行（原告陳明願供擔保聲請宣告假執行聲明，僅為促使本
    院依職權發動，自不受拘束。）；並依同法第392 條第2 項
    依職權為被告如預供擔保，得免為假執行之宣告。
五、另依民事訴訟法第436 條之19第1 項規定，併確定訴訟費用
    額為1,000 元。
中    華    民    國   110    年    11    月    10    日
                        屏東簡易庭  法  官  曾吉雄
以上為正本，係照原本作成。
如不服本判決，應於判決送達後20日內，以判決違背法令為理由
，向本院提出上訴狀並表明上訴理由（上訴理由應表明：一、原
判決所違背之法令及具體內容；二、依訴訟資料可認為原判決有
違背法令之具體事實），如未表明上訴理由者，應於上訴後20日
內向本院提出上訴理由書。如委任律師提起上訴者，應一併繳納
上訴審判裁判費。
中    華    民    國   110    年    11    月    10    日
                                    書記官  潘豐益